臺灣高等法院臺中分院民事裁定　九十一年度勞再字第一號
　　再審原告　　甲○○
　　再審被告　　乙○○
　　　　　　　　丙○○
　　　　　　　　聖岱實業股份有限公司
　　法定代理人　丁○○
右當事人間確認僱傭關係存在事件，再審原告對於中華民國九十一年三月十九日九十
年度勞再字第一號確定判決，提起再審之訴，本院裁定如左：
    主      文
再審之訴駁回。
再審訴訟費用由再審原告負擔。
    理      由
一、按對於第一、二審確定判決提起再審之訴，應以有民事訴訟法第四百九十六條第
　　一項所列各款情形之一者為限。此等事由，即為同法第五百零一條第一項第四款
　　之再審理由，必須於訴狀中表明之，其必備之程式，始無欠缺，否則其訴即屬不
　　合法；法院毋庸裁定命其補正，逕行駁回之。茲所謂表明再審理由，必須敘明確
　　定判決有何合於法定再審事由之具體情事而言，倘僅泛言有何條款之再審事由，
　　而無具體情形者，仍難謂已合法表明再審理由（最高法院六十年度台抗字第五三
　　八號、六十一年台再字第一三七號、七十年度台再字第三五號判例）參照。查本
　　件再審原告對本院八十六年度勞上字第一號確定判決，以有民事訴訟法第四百九
　　十六條第一項第一款提起再審之訴，本院九十年度勞再字第一號判決略以：再審
    原告是否無正當理由繼續曠工三日，及再審被告是否依同條第二項規定合法終止
　　契約，即雇主符合無須預告即得終止勞動契約之要件，此乃法院依雙方當事人之
　　主張及調查、辯論，依職權所為認定之結果，屬於前訴訟程序事實認定之範圍，
　　其認定除有違反論理法則或經驗法則外，究難指為適用法規錯誤。又依前訴訟程
　　序確定判決所認定之事實，為再審原告自民國（以下同）八十三年四月九日起至
　　同年月十三日止未請假而不上班，有考勤表一紙附卷可稽，再審原告亦承認自八
　　十三年四月九日起即未上班，再審被告聖岱實業股份有限公司（以下稱聖岱公司
　　）依勞動基準法第十二條第一項第六款規定不經預告，於八十三年四月十四日終
　　止契約，認再審被告聖岱公司知悉其情形之日起三十日內為之，符合同法第二項
　　期限三十日之規定，且再審被告之人事單位簽報上級依連續曠工三日回溯到四月
　　九日就發生解僱情事，再審原告於本院八十六年度勞上字第一號準備程序時對審
　　判長提示之考勤表、簽呈資料亦表無意見，未就前訴訟程序認定之解僱作業期限
　　予以爭執，則再審被告依此規定不經預告而於八十三年四月十四日解僱再審原告
　　，即無違反同法第二項規定之情事。並認定再審被告聖岱公司於再審原告曠職第
　　五日即八十三年四月十四日，依勞動基準法第十二條第一項第六款之規定，將再
　　審原告解雇，此時間點係於再審原告於八十三年四月十二日向台灣臺中地方法院
　　訴請給付資遣費之後，故曰「始於訴訟進行中依勞動基準法解雇」，並非再審原
　　告所稱八十三年七、八月間始予解僱再審原告。原確定判決維持前訴訟程序第二
　　審判決，並無適用法規顯有錯誤之情事為其論據，再審原告僅引用前訴訟程序之
　　筆錄，即泛言指稱原確定判決，偏執錯誤，自說自話之認定，對於本院九十年度
　　勞再字第一號再審判決究有何再審之具體事由，則未據敘明，其再審之訴為不合
　　法，依首揭規定，自應駁回其再審之訴。
二、據上論結，本件再審之訴為不合法。依民事訴訟法第五百零二條第一項、第九十
    五條、第七十八條，裁定如主文。
中　　　華　　　民　　　國　　九十一　　年　　　六　　　月　　二十八　　日
~B1民事第六庭審判長法　官　吳火川
~B2　　　　　　　　法　官　吳惠郁
~B3　　　　　　　　法　官　饒鴻鵬
右為正本係照原本作成。
不得抗告。
~B　　　　　　　　書記官　陳三軫
中　　　華　　　民　　　國　　九十一　　年　　　七　　　月　　　二　　　日
　　　　　　　　　　　　　　　　　　　　　　　　　　　　　　　　　　　　Ｂ
